臺灣高等法院臺南分院刑事判決　　 96年度上更(一)字第258號
上　訴　人
即　被　告　甲○○
選任辯護人　陳慶鴻　律師
上列上訴人因違反毒品危害防制條例案件，不服臺灣臺南地方法
院94年度訴字第645號中華民國95年12月21日第一審判決（起訴
案號：臺灣臺南地方法院檢察署94年度營偵字第108、2305號，
併辦案號：同署94年度偵字第12805號），提起上訴，本院判決
後，經最高法院發回更為審理，本院判決如下：
    主  文
原判決撤銷。
甲○○無罪。
    理  由
一、公訴意旨略以：甲○○基於販賣毒品之概括犯意，自民國（
    下同）93年 5月起，以其所有之0000000000號行動電話為聯
    絡工具，連續為附表一編號1至4之犯罪行為，又基於轉讓第
    一級毒品海洛因之犯意，為附表一編號5之犯罪行為，嗣分
    別為警於93年7月16日及94年2月2日下午3時10分許，在其上
    址住處及臺南市○區○○街109巷92號查獲，並在其上址扣
    得第一級毒品海洛因淨重3.68公克及第二級毒品安非他命
    5.8公克，始知上情，因認甲○○涉有販賣第一、二級毒品
    及轉讓第一級毒品等犯嫌云云。
二、按犯罪事實應依證據認定之，無證據不得認定犯罪事實；被
    告或共犯之自白，不得作為有罪之唯一證據，仍應調查其他
    必要之證據，以察是否與事實相符；又不能證明被告犯罪者
    ，即應諭知無罪之判決，刑事訴訟法第154條第2項、第156
    條第2項、第301條第1項分別定有明文。次按，認定犯罪事
    實應依證據，為刑事訴訟法第154條第2項所明定，故被告否
    認犯罪事實所持之辯解，縱屬不能成立，仍非有積極證據足
    以證明其犯罪行為，不能遽為有罪之認定。又認定犯罪事實
    所憑之證據，雖不以直接證據為限，間接證據亦包括在內，
    然而無論直接或間接證據，其為訴訟上之證明，須於通常一
    般之人均不致於有所懷疑，而得確信其為真實之程度者，始
    得據為有罪之認定，倘其證明尚未達到此一程度，而有合理
    之懷疑存在時，遽為有罪之認定，自非適法。再施用毒品者
    所稱其向某人買受毒品之指證，不得作為有罪判決之唯一證
    據，仍須調查其他必要之證據，資以補強其指證之真實性，
    始為適法。又關於毒品施用者其所稱向某人購買毒品之供述
    ，必須補強證據佐證，係指毒品購買者之供述縱使並無瑕疵
    ，仍須補強證據佐證而言，以擔保其供述之真實性。該所謂
    補強證據，必須與該施用毒品者關於相關毒品交易之供述，
    具有相當程度之關連性，因該補強證據之佐證，足使一般人
    對於施用毒品之供述無合理之懷疑存在，而得確信其為真實
    ，始足當之。若毒品購買者之供述證據，本身已有重大瑕疵
    ，依嚴格證明之法則，已無法憑為確有販賣毒品行為之認定
    時，因毒品施用者其所稱向某人購買毒品之供述前提事實已
    有合理之懷疑存在，論理上自無再論補強證據之必要，其理
    甚明。亦有最高法96年度台上字第351號判決意旨可參。
三、公訴人認被告甲○○涉有上開罪嫌，無非以證人丙○○、己○○、陳文明、辛○○、葉士傑、張應賜等人之警詢筆錄、
    偵查中之證詞，為其主要論據。訊據被告甲○○否認上開犯
    行，辯稱其未有販賣第一、二級毒品予丙○○、己○○、葉
    士傑、小廣、陳文明，及轉讓第一級毒品予辛○○等行為，
    前開證人丙○○、己○○、葉士傑等人所為不利被告之陳述
    ，係受警察即證人乙○○之威脅、誘導而為之；證人辛○○
    證稱被告轉讓毒品時間與實際情形不符；販賣毒品予陳文明
    乙節則係監聽譯文將對話二人角色、地位錯認，被告並非販
    賣者，而係買受人等語。
四、經查：
(一)、被訴附表一編號1部分：
  1.證人丙○○於原審固證稱毒品係向被告購買云云，然原審問
    及證人丙○○有關警員乙○○於偵辦證人丙○○強盜案時，
    為何到看守所詢問證人係向何人購買毒品乙情，答稱：「他
    們的通聯記錄有聽到我名字，因為我在學甲分局有強盜案件
    沒有到案，他們問我強盜案件，順便審理毒品。」，再問及
    如何知道學甲分局警員聽到證人丙○○名字時，證人再答稱
    ：「學甲分局的警員乙○○跟我說的。」，進一步問及員警
    有無拿通聯記錄供觀看時，證人稱：「沒有。因為矮仔輝他
    們用的那支手機在學甲發生強盜案被害人被搶的手機他們交
    給我，我再交給葉士傑，他們拿去使用，被學甲分局監聽到
    。這支手機就是8989這支，號碼是他們自己裝的。」等語（
    見原審卷一第136、137頁），依上可知，有關被告販賣第一
    、二級毒品予證人丙○○乙節，雖警員乙○○於原審供稱係
    因監聽譯文而來，惟警員乙○○入監訊問證人丙○○時，並
    未提示監聽譯文供其觀看，是員警乙○○製作之該次筆錄難
    謂無誘導之嫌，證人丙○○於原審所稱其向被告甲○○購買
    毒品等情，尚難認為真。又證人丙○○於原審時就如何與被
    告甲○○聯絡時方法乙節，證稱伊係用公共電話打甲○○09
    13的手機，詳細號碼伊忘了，但伊記得後面確實有8989等語
    （見原審卷一第133頁）。惟查，證人丙○○既均透過電話
    與被告甲○○聯絡，何以卷內監聽譯文中無證人丙○○與被
    告甲○○之通聯記錄，益見丙○○之證述不實，不足採信。
  2.再證人即警察乙○○，確實曾找被告甲○○及證人己○○去
    抓丙○○等情，業據證人乙○○於本院審理中證稱：「是甲○○帶我去逮捕丙○○，甲○○告知我丙○○在台南市○○
    路兔寶寶遊藝場出入的。」、「7月16日以後甲○○曾經與
    己○○去學甲分局找你，是要提供丙○○的行蹤。」等語（
    見本院卷第123頁）；此外，證人己○○於本院審理中亦證
    稱：「乙○○有要求我跟甲○○一起去逮捕丙○○有，但事
    情過那麼久了，詳情我已經忘了。沒有抓到丙○○」等語（
    本院卷第133、134頁），足見被告所辯警員乙○○要求其與
    己○○等人去逮捕丙○○乙節為真。至證人乙○○至看守所
    詢問證人丙○○時僅說係因為監聽譯文來找他，依上可知，
    被告與證人丙○○間確有嫌隙，參以證人丙○○上開證述，
    證人丙○○所為證詞，即有重大瑕疵。
  4.依上，有關被告被訴之上開情節，既僅有證人丙○○之供述
    為唯一證據，此外並無其他具體證據可資補強，而證人丙○○於本院審理時就購買者係第一級毒品或第二級毒品時稱：
    「是購買安非他命。海洛因沒有買過」等語（見本院卷第
    137 頁），足見證人丙○○就購買毒品之必要之點，前後相
    異，且被告與證人丙○○間又存有嫌隙，再其證詞亦有如上
    之瑕疵，從而自不得以該丙○○有瑕疵之證言，作為證明被
    告確有販賣第一、二級毒品予證人丙○○之犯罪行為。
(二)、被訴附表一編號2部分：
  1.被告辯稱其本是台南縣學甲分局刑警乙○○等之線民，但在
    多次合作捉拿搶劫犯丙○○未果而遭員警乙○○懷恨在心，
    而對被告加以誣陷等語。按被告辯稱其與證人己○○、葉士
    傑等人於93年7月16日，因吸毒被學甲分局警員乙○○警逮
    捕後，乙○○恐嚇渠三人，要求配合調查一件案子，否則會
    對渠等不利等語。經查，證人乙○○於本審審理中證稱：「
    是甲○○帶我去逮捕丙○○，甲○○告知我丙○○在台南市
    ○○路兔寶寶遊藝場出入的。」、又證稱：「7月16日以後
    甲○○曾經與己○○去學甲分局找你，是要提供丙○○的行
    蹤。」等語（見本院卷第123頁）；證人己○○於本院審理
    中亦證稱：「乙○○有要求我跟甲○○一起去逮捕丙○○，
    但事情過那麼久了，詳情我已經忘了。沒有抓到丙○○。乙○○有因此叫我咬被告販賣毒品，是在看守所作筆錄的時候
    ，乙○○要求我配合他作筆錄，意思是說要我說我有向甲○○購買毒品。是因為之前要抓丙○○沒有抓到，甲○○躲著
    找不到人，意思說甲○○戲弄他。」等語（本院卷第133 、
    1 34頁），足見被告辯稱其為員警乙○○之線民，曾與己○○配合員警乙○○辦案，提供丙○○之行蹤等情不虛。
  2.次查，證人己○○之第一次及第二次警詢筆錄均由證人乙○○製作，有警詢筆錄在卷可憑，惟證人己○○於93年7月16
    日第一次警詢中並未提到向甲○○購買毒品，於第二次警詢
    才改稱有向甲○○購買毒品。而證人己○○於本審審理中證
    稱：「因為當時我剛好要釋放，他說如果我不配合，會向檢
    察官申請拘押票繼續拘我。所以聽警員乙○○的話。另外施
    用毒品的案子也在乙○○手上。員警乙○○說他要找甲○○
    ，問我知不知道甲○○藏在哪裡，乙○○說他聯絡不到甲○○的人，是甲○○在戲弄他。我說我不知道甲○○在哪裡，
    乙○○說我驗尿的報告出來了，一、二級毒品都有反應，他
    說等一下作筆錄叫我配合他就對了，並說這份筆錄跟我都沒
    有關係，因為我已經要釋放了，然後乙○○就開始問筆錄了
    ，乙○○問我說有沒有向甲○○買毒品，要我回答說有。我
    在作筆錄的時候，乙○○一邊用手勢比給我回答購買毒品之
    次數。」等語（見本院卷第133、134、138、139頁），復核
    以證人己○○於原審審理時稱：「當時為回應在看守所作的
    筆錄跟檢察官說有跟甲○○購買安非他命，是警察在看守所
    作筆錄時，有半恐嚇的意思。我後來發現良心不安，知道販
    賣毒品的罪很重。第二次在看守所製作筆錄，他要我配合作
    筆錄，他要讓甲○○不好過，若我不配合，他要監聽我並向
    檢察官再請拘票。當時在看守所時，警察有用比手指頭的方
    式，要我供述次數與價錢。」等語（見原審卷一第143、144
    頁），堪認證人己○○所為不利被告之證詞，係受警員乙○○之脅迫，證人己○○第二次警詢筆錄即與事實不符，應無
    可信。雖證人乙○○於本院審理時辯稱筆錄都有全程錄音，
    不可能對己○○講上述事情云云，惟證人乙○○警員除製作
    筆錄時未對己○○提示電話監聽譯文給己○○看，且遍查全
    卷亦無證人乙○○在看守所對己○○作警詢筆錄的錄音帶（
    見本院卷第139頁），證人乙○○所為不利被告證詞，即無
    可採信。
  3.依上，證人己○○此部分之指訴，亦無證據證明其確有犯罪
    之行為，自不得據證人己○○該有瑕疵第二次警詢筆錄，逕
    認被告有此部分犯行。
(三)、被訴附表一編號3、4部分：
    訊據被告堅決否認有販賣安非他命予葉士傑及「小廣」罪嫌
    ，辯稱：其未販賣毒品予葉士傑，他在警詢時所做的筆錄不
    實在，因在93年7月16日被告和己○○被抓時，曾經提供資
    料予警察，警察於當天就抓到葉士傑，葉士傑也是作兩份筆
    錄，第一份筆錄說不是向被告買的，第二份筆錄時他知道是
    被告提供資料給警察，所以懷恨在心，在第二份筆錄時說是
    伊販賣毒品。至「小廣」根本無此人，被告無從販賣毒品予
    此人等語。經查：
  1.公訴人起訴被告販賣毒品予葉士傑部分，據承辦警員證人乙○○於原審證稱：「（問：葉士傑第一次筆錄，他沒有說跟
    被告購買，他說跟綽號『阿明』購買，為何同一天再做第二
    次筆錄？）第一次甲○○把毒品推給葉士傑，所以我補問葉
    士傑是否這樣。」、「（問：你補問葉士傑，葉士傑聽你說
    甲○○之前警詢說毒品是向葉士傑買的，葉士傑馬上翻供說
    他的毒品是向甲○○購買的？）是。」等情（見原審卷一第
    202頁）；而證人葉士傑於原審證稱：「（問：你當時說被
    警查獲的安非他命是向一位綽號阿明的人購買是否實在？提
    示證人93年8月25日第一次警訊筆錄）實在。」、「（問：
    為何同一天在第二次筆錄說向被告購買的？）那是學甲分局
    警員叫我這樣說的。」、「（問：也就是你在警訊筆錄供述
    說你跟被告總共買了3次，每次1錢，4、5千元是否實在？）
    不實在，是警員叫我這樣講的。」、「（問：94年4月20 日
    偵訊時，你又說你跟被告購買毒品，買2次，1次6千、1次3
    千2，是否實在？）都不實在。」、「（問：你究竟有無向
    被告購買過毒品？）沒有。」、「（問：94年4月20日檢察
    官有無叫你咬被告？）沒有。」、「（問：你在檢察官那裡
    又說是他打電話給你，你到他家，一手交錢，一手交毒品，
    是否這樣說？）是，但那不實在。」、「（問：你講這句話
    之前，檢察官有無叫你具結？）有。」、「（問：你哪一次
    作偽證？）上次。」、「（問：警察問你話時是93年8月25
    日，檢察官問你話時，是94年4月20日，當中相隔半年，但
    你兩次講的話是一樣的？）因為當時學甲分局叫我這樣講。
    」（見原審卷一第281至283頁），且於上訴審證稱：「（問
    ：93年時，你有無向被告買毒品否？）沒有，是警察叫我來
    指認被告有賣毒品，因甲○○先帶警察去找我，捉我販毒，
    因警說甲○○指認我販毒，所以我才一氣之下說毒品是向甲○○買的。」、「（問：你咬甲○○，係很嚴重的事，你當
    時何以會如此說？）我確實未向甲○○買。」、「（問：你
    們在電話中有無說到買毒品之事？）沒有。」（見上訴卷第
    159頁），綜上所述，證人葉士傑既甘願承擔偽證刑責，坦
    承其於偵查中證稱被告販賣安非他命供其施用一節為不實，
    且衡諸證人乙○○警員上開證述情節，則被告前開所辯自堪
    採信，即不能證明被告此部分之犯罪。
  2.至被告販賣海洛因予癸○○之友人「小廣」部分，固據證人
    庚○○於偵查中結證在卷（見94年偵字第2305號卷第35頁，
    其中第38頁證人結文之日期誤載為94年2月4日，附此說明）
    ，於原審證述：「當時我看到癸○○的朋友去找被告，被告
    當時有拿白色粉狀物給他，他拿7千元現金給被告，被告拿5
    千元還我。」、「（問：另外在你身上扣得之9萬零2百元，
    這筆錢何來？）我去收的。」、「（問：被告給你的5千元
    呢？）已經包含在裡面了。我去收了7萬，加上我自己的錢
    ，還有被告給的5千元，扣掉我撞壞別人的圍牆，賠償人家2
    萬多元，剩下9萬零2百。」、「（問：被告是否有販賣毒品
    ，你看過幾次？）我只有看過一次。」、「（問：那個人如
    何與癸○○或被告聯絡的？）我不知道，因為我到那裡時，
    被告已經在癸○○他家，我跟癸○○說叫他在那裡等我，我
    馬上過去，當時跟他買毒品那個人還沒有來，大約我到了10
    幾分之後，那個人才來，他來了之後，拿了毒品就走了。」
    等語（見原審卷一第230、233、234、238頁），但庚○○於
    上訴審則證稱：「（問：有無『小廣』這人？）沒有。因我
    們談判破裂，我在一氣之下才那樣說的。」、「（問：癸○○說有『小廣』這人，確實有無此人？）沒有這人。」（見
    上訴卷第161頁）。至證人癸○○於偵查中雖證稱：「小廣
    」打電話告訴我說甲○○賣他海洛因，還說該毒品品質很不
    好等情（見94年偵字第2305號卷第59、60頁），然其於原審
    則翻稱：「（問：小廣有打電話給你說他跟被告買毒品，你
    不高興，所以跟被告吵架？）沒有。」、「小廣打電話說被
    告有東西要賣他，但他沒有錢買，所以沒買。是庚○○跟我
    說被告要賣小廣毒品二分半。」等語（見原審卷一第339、
    341頁），其前後證述已見不一，且上開證供述係聽聞他人
    所言，屬傳聞證據，尚無證據能力。況上訴審法官質之癸○○：「『小廣』係何姓名？」，答稱：「是庚○○說的，他
    說我有一個朋友叫『小廣』，但我也不知係何人。」、「（
    問：庚○○向你說『小廣』向甲○○買毒品時，甲○○有無
    在旁邊？）甲○○在旁邊。」、「（問：癸○○甲○○當時
    如何表示？）甲○○說他沒毒品，叫庚○○不要亂講。」等
    語（見上訴卷第127、128頁），足見無法證明確有『小廣』
    其人。另證人辛○○於偵查中（見94年偵字第2305號卷第41
    、43頁）、原審審理時（見原審卷一第293頁）均證稱我係
    聽到癸○○說被告賣毒品給他朋友小廣乙節，依其所稱，可
    知均屬傳聞證據而無證據能力。是本件既無法查得『小廣』
    其人，公訴人亦舉不出『小廣』之真實姓名年籍，證明確實
    有『小廣』其人存在，乃至有向「小廣」採尿送驗，證明其
    確有施用毒品，自難以證人庚○○前後所供不一之證述，自
    不得遽認被告有公訴人指訴販賣海洛因予癸○○之友人「小
    廣」犯行，被告此部分犯罪，亦屬不能證明。
(四)、被訴附表一編號5部分：
  1.按被告上開轉讓海洛因一次予辛○○施用事實，乃係證人辛○○於原審證述：「（問：當時在警訊講說94年2月1日下午
    6點，在濱海公路路旁的車子內使用海洛因，針筒注射，毒
    品是甲○○提供的，是否實在？提示94年2月3日證人辛○○
    之警訊筆錄。）是，他有請我，我當時講的實在。」、「（
    問：你當天如何與被告聯絡見面？）他去癸○○那裡。」、
    「（問：他何時拿毒品給你？）他早上去癸○○那裡，下午
    他叫我載被告去高院開庭，在路上時，被告請我的。」、「
    （被告問：我為何要拿藥給你吃？）當時你說我載你。」「
    （被告問：你有無證據說我拿藥給你？）沒有。只有我們二
    人在。」等語（見原審卷一第289、290、301頁）。惟查，
    被告曾因違反槍砲彈藥刀械管制條例案件，於94年2月1日「
    上午10時30分許」，在本院刑事第二法庭開庭，有該日審判
    筆錄影本可憑（見上訴卷第65至67頁），是其到本院開庭係
    該日之上午，並非如證人辛○○所言：被告早上去癸○○住
    處後，再由證人於下午載被告到本院開庭等情。再查，癸○○於上訴審亦證稱：「（問：當天你是否有叫辛○○開車載
    甲○○到本院來開庭？）沒有。」（見上訴卷第129頁），
    上開證人辛○○之證述，即與事實不符，尚無可信。
  2.次查，就此被訴事實，被告堅決否認有轉讓海洛因一次予辛○○罪嫌，辯稱：94年2月2日當天，被告甲○○因與庚○○
    間有債務糾紛，前往證人癸○○家，談解決債務之事，雙方
    因沒談妥而發生爭執，被告竟遭庚○○、辛○○、楊欣怡強
    押至車號XX -3271之車上，於途中遭警方攔檢與人發生車禍
    後才遭查獲毒品，惟當時查獲之毒品為庚○○所有，並非如
    辛○○、庚○○、癸○○所指述係被告所有等語，而查：
    (1)證人丁○○於本院審理中之證述：「（問：甲○○被押上
      車時，你是否看得出他帶什麼東西上車？」沒有。」、「
      （問：庚○○有無告訴你說那些毒品是甲○○的，要你這
      麼說？）庚○○有跟辛○○、楊欣怡他們交代說把車上的
      東西全部推給甲○○。」等語（見本院卷第127頁），又
      查，楊欣怡為庚○○之女友，辛○○為庚○○之友人，又
      依證人丁○○於本院之證述：於94年2月2日，辛○○與其
      聯絡，將所承租的自小客車借給庚○○及辛○○，車開到
      癸○○家，交車子交給辛○○，也看到庚○○、甲○○等
      人，因二人有金錢糾紛，庚○○要走時，開其租借之車把
      甲○○押走等語（見本院卷第136頁），且證人庚○○於
      警詢時亦稱甲○○與之有糾紛（見南市警五刑偵字第104
      號卷第30頁），被告所稱其與庚○○有金錢糾紛乙情，即
      屬真實。故庚○○、辛○○、楊欣怡等與被告有利害關係
      相異、對向之情形之人，渠等於警詢所為有關附表一編號
      5 查獲之物為被告持有乙情，即有可疑。
    (2)次查，有關查獲之物究為何人所有乙情，經本院調查，證
      人即員警戊○○於審理時證述：「（問：當時候為什麼要
      抓辛○○的手來拍照片？）我到場的時候，當時問毒品是
      何人的，辛○○回答是他的，所以就抓他的手指著毒品來
      拍照。」等語（見本院卷第198頁），另證人即員警壬○○於本院審理時亦證述：「（問：查獲的情況如何？）…
      …我有看到辛○○下車要跑的時候手上有拿東西丟掉，所
      以我就逮捕辛○○，我撿起他丟掉的東西檢視，發現是海
      洛因。」、「（問：當時追捕的時候，是確定東西是辛○○丟的，不是甲○○丟的？）確實是辛○○丟的。」等語
      （見本院卷第172、174頁），應認當場丟棄毒品等物之人
      係辛○○。至為何人所有，參以證人癸○○於本院之證述
      ：「（問：哪幾個人在施用毒品？）庚○○，有一個女的
      還有辛○○三個人，甲○○跟庚○○在吵架，我沒有看到
      甲○○在施用毒品。」、「（問：毒品何人收拾？何人帶
      走？）離開時是庚○○拿在手上。」（見本院卷第20 0頁
      ），及證人丁○○之證述：「（問：你在癸○○家裡的時
      候，庚○○、辛○○在那邊做什麼？）在房間內吸食安非
      他命。」、「（問：他們除了吸食之外，桌上是否還有放
      安非他命？）有。」、「（問：要離開的時候，桌上的安
      非他命如何處理？）帶走。」等語（見本院卷第126、127
      頁），應可認當天臨檢查獲之毒品應係庚○○及辛○○在
      癸○○家中吸食後所剩餘，並非被告甲○○所有。此外，
      亦無其他證據可證明當天所查獲之毒品係被告所持有，自
      難認當場查獲之毒品為被告持有。
    (3)另查，被告與庚○○間有2萬多元的債務，此與證人丁○○審理中證稱：「（問：你知道被告欠庚○○多少錢？）
      大約2萬多元。」等語（見本院卷第127頁），與證人癸○○稱：「（問：庚○○看到甲○○時，發生何事？）因金
      錢的事情發生口角，我聽他們吵架，庚○○好像在跟他要
      2 、3萬元，要他還錢。」等語（見本院卷第200頁）相符
      ，又證人庚○○亦證述：「（問：你開車載甲○○要去哪
      裡？）甲○○說要帶我去他的住處拿錢還我。」（見本院
      卷第131頁），足見被告與證人庚○○間確實有2、3萬元
      之金錢糾紛。是當天所查獲之毒品是否為被告所有，即有
      可疑。而查，若94年2月2日當天所查獲之毒品（海洛因
      3.68公克，安非他命15.9公克）係被告所有，以海洛因及
      安非他命市價每公克3千元到5千元不等之價值，比對被告
      與證人庚○○間有2萬多元之金錢糾紛，當天所查獲之毒
      品價值早足以清償被告所欠2萬多元，證人庚○○只要將
      被告持有之毒品取走即可抵債，實無強押被告開車離開，
      再由證人癸○○位於臺南市安南區○○○街住處，前往被
      告台南縣安定鄉海寮村住處拿錢之理。
  3.綜上，公訴人所據之證人辛○○之證述，既不可採已如上述
    ，復衡以被告所辯其當天面臨之形勢、毒品與債務間之價值
    ，及上開證人丁○○、癸○○、戊○○員警、壬○○員警等
    之證述，均無得證明被告持有94年2月2日所查獲之毒品等情
    ，被告此部分犯罪，亦屬不能證明。
五、綜上所述，被告被訴販賣第一、二級毒品予附表一編號1、2
    、3、4之丙○○、己○○、葉士傑、小廣等人，及轉讓第一
    級毒品予附表一編號5之辛○○部分，經查證人乙○○原審
    筆錄、丙○○於看守所製作之警詢筆錄、己○○第二次警詢
    筆錄、辛○○筆錄既屬不可採，已如上所述，此外，檢察官
    復無法舉出其他積極證據，足資證明被告涉有附表一之犯行
    。原審疏未詳查，遽論被告罪刑，容有未洽。被告上訴意旨
    ，執此指摘原判決不當，為有理由。原判決既有可議，自屬
    無可維持，應由本院將原判決予以撤銷改判，諭知被告無罪
    判決，以昭公允。
六、又被告被訴附表二（即移送併案案件）部分，因本案已為無
    罪判決，併案部分即失所附麗，自應由本院將併案部分退回
    檢察官另行偵辦（94年偵字第12805號於上訴審已退回偵辦
    ）。至公訴犯罪事實另指警於93年7月16日在被告臺南縣安
    定鄉海寮村海寮186號住處，扣得第一級毒品海洛因淨重
    3.68公克及第二級毒品安非他命5.8公克乙節，經查此部分
    業經本院94年度上訴字第500號刑事判決確定，自不得由本
    院再予審理，均併此說明。
據上論斷，應依刑事訴訟法第369條第1項前段、第364條、第301
條第1項前段，判決如主文。
本案經檢察官謝錫和到庭執行職務。
中　　華　　民　　國　　96　　年　　10　　月　　30　　日
      　　　　　　刑事刑三庭    審判長法　官  陳義仲
　　　　　　　　　　　　　　　        法　官  蘇清水
      　　　　　　　　　　　　　　　  法　官  宋明蒼
以上正本證明與原本無異。
檢察官如不服本判決應於收受本判決後十日內向本院提出上訴書
，其未敘述上訴理由者並得於提起上訴後十日內向本院補提理由
書。
　　　　　　　　　　　　　　　　　　　書記官  翁心欣
中　　華　　民　　國　　96　　年　　10　　月　　30　　日
附表一：本案部分
┌─┬───────────────────┬────────┐
│NO│犯  罪  事  實                        │備     註       │
├─┼───────────────────┼────────┤
│1 │甲○○基於販賣毒品之概括犯意，以其所有│於上訴審於辯稱：│
│  │之行動電話為聯絡工具，自93年5月起至93 │第一次販賣一級毒│
│  │年8月止，在臺南市○○路「兔寶寶遊藝場 │品，價格3000元，│
│  │」對面，第一次以5000元價格販賣第一級毒│第二至五次，販賣│
│  │品海洛因，第二次販賣安非他命，價格4000│第二級毒品，每次│
│  │元，第三次至第五次販賣安非他命價格均為│3000元。        │
│  │3000元予丙○○施用，共計5次           │                │
├─┼───────────────────┼────────┤
│2 │甲○○基於販賣毒品之概括犯意，自93 年5│                │
│  │月起至93年6月止，在其位於臺南縣安定鄉 │                │
│  │海寮村海寮186號住處附近，每次以1千元販│                │
│  │售第二級品安非他命予己○○施用，共計3 │                │
│  │次。                                  │                │
├─┼───────────────────┼────────┤
│3 │甲○○基於販賣毒品之概括犯意，以6千元 │                │
│  │及3千2百元之價格，在其臺南縣安定鄉海寮│                │
│  │村海寮186號住處，販賣第二級毒品安非他 │                │
│  │命予葉士傑施用，期間為96年6月底共計2次│                │
│  │。                                    │                │
├─┼───────────────────┼────────┤
│4 │甲○○基於販賣毒品之概括犯意，於94 年2│                │
│  │月2日中午1、2時許，在癸○○位於臺南市 │                │
│  │顯草街2段775巷60弄37號住處，以7千元之 │                │
│  │價格販售第一級毒品海洛因予癸○○之友人│                │
│  │「小廣」（真實姓名年籍均不詳）。      │                │
├─┼───────────────────┼────────┤
│5 │甲○○基於轉讓第一級毒品海洛因之犯意，│上訴審時敘明犯罪│
│  │於94年2月1日下午6時許，在濱海公路路旁 │地點在濱海公路之│
│  │之車內，轉讓第一級毒品海洛因予辛○○，│車內。          │
│  │以針筒注射方式施用。嗣於94年2月2日下午│                │
│  │3時10分許，因庚○○駕駛XX-3271號自小客│                │
│  │車遇警盤查逃逸，在臺南市○區○○街109 │                │
│  │巷92號撞上民宅，而為警查獲第一級毒品海│                │
│  │洛因6小包8.9公克、第二級毒品安非他命5 │                │
│  │小包15.9公克等物。                    │                │
└─┴───────────────────┴────────┘
附表二：併案部分（即94年度偵字第12805號）（上訴審已退回
偵辦）
┌─┬───────────────────┬────────┐
│NO│犯  罪  事  實                        │備     註       │
├─┼───────────────────┼────────┤
│1 │甲○○基於販賣毒品之概括犯意，以其所有│                │
│  │之行動電話為聯絡工具，於94年7月12日， │                │
│  │販售第一級毒品海洛因及第二級毒品安非他│                │
│  │命各15000元予陳文明施用，嗣經警於94年7│                │
│  │月12日15時許持搜索票，搜索張應賜位於台│                │
│  │南縣七股鄉十份村十份26之1號住處，當場 │                │
│  │自陳文明身上查獲其向甲○○所購之第1級 │                │
│  │毒品海洛因3包（含袋共重5.4公克）、第2 │                │
│  │級毒安非他命2包（含袋共重7.5公克，移送│                │
│  │併辦意旨書誤載為3包）。               │                │
└─┴───────────────────┴────────┘
